# 金融工具转为成本法核算时其他综合收益

提问人：快枪 时间：2015-04-15 22:20:28
金融工具转为成本法核算时其他综合收益 当金融工具转为成本核算时，应用指南中分别同一控制和非同一控制，对与金融工具相关的其他综合收益作了不同规定：同一控制下，合并日前持有投资无论是采用权益法还是按金融工具核算，其相关的其他综合收益都暂不作处理。而非同一控制下，却规定购买日之前持有金融工具，原持有股权的公允价值与账面价值之间的差额以及原计入其他综合收益的累计公允价值变动应当全部转入改按成本法核算的当期投资收益。 按理说，从金融工具到长期股权投资，涉及到不同准则，应按“跨越会计处理”进行核算。为什么同一控制和非同一控制下，当金融工具转为成本法时，对涉及的其他综合收益处理规定不同呢？

回答人：chenyiwei
同一控制下的合并及其相关的股权投资初始确认是IFRS尚未涉及的领域，因此也就没有IFRS下的指引可供参照。我理解出现你说的问题主要原因是要体现同一控制下合并作为权益性交易、不确认损益的特点。

提问人：快枪 时间：2015-04-16 18:08:26
请教下陈老师另一个问题，合并准则 50 条：企业因处置部分股权投资等原因丧失了对被投资方的控制权的，在编制合并财务报表时，对于剩余股权，应当按照其在丧失控制权日的公允价值进行重新计量。
感觉有点疑惑，既然丧失控制权了，为什么还要在合并报表中反映？是不是仅在处置当期中的合并报表中反映？
如果剩余股权按权益法核算，基于单行合并原理，上述处理还可理解。但如果剩余股权分类为金融工具，投资方在合并报表中对其还要继续反映吗？

回答人：chenyiwei
那是因为如果还有其他子公司，则还有继续编制合并报表的需求，就需要考虑该处置事项在当年度和以后各年度的合并报表中如何反映的问题。该条规定所针对的就是处置子公司之后继续需编制合并报表的情形。

提问人：快枪 时间：2015-04-16 21:10:43
是的，该规定确实针对的就是处置子公司之后继续需编制合并报表的情形。但对于母公司而言，如果他有其他的投资是按金融工具核算的，那么在其合并报表中是不可能将对这个公司的投资纳入合并报表中的吧。文件这个规定，是只针对曾经纳入合并范围的子公司的吗？

回答人：chenyiwei
针对丧失对子公司控制权的情形，不涉及同时持有的其他金融资产性质的权益工具投资。